最　高　行　政　法　院　裁　定
　　　　　　　　　　　　　　　　　　 96年度裁字第01163號
抗　告　人　甲○○
上列抗告人因與相對人勞工保險局間勞保事件，對於中華民國95
年3月30日臺北高等行政法院94年度訴字第4131號裁定提起抗告
。本院裁定如下︰
    主  文
原裁定廢棄。
　　理  由
一、按抗告法院認為抗告為有理由者，應廢棄或變更原裁定；其
    認有必要者，並得命原法院或審判長更為裁定，此觀行政訴
    訟法第272條準用民事訴訟法第492條規定甚明。
二、原裁定以：撤銷訴訟之提起，應於訴願決定書送達後2個月
    之不變期間內為之，此為行政訴訟法第106條第1項前段所明
    定。本件訴願決定書，訴願機關依抗告人所載住居所即「臺
    北縣土城市○○路195巷7弄4號2樓」為送達，因未會晤抗告
    人，而由抗告人任職之祿堅企業有限公司（下稱祿堅公司）
    之受僱人收受，自屬合法有效之送達。抗告人提起行政訴訟
    之期間，應自94年10月20日起算，扣除在途期間2日，至94
    年12月21日即已屆滿。抗告人遲至94年12月30日始向原審法
    院提起行政訴訟，已逾法定不變期間。其提起本件訴訟，顯
    非合法，因而駁回抗告人於原審之訴。
三、抗告意旨略以：前揭訴願決定書送達時，抗告人並未於祿堅
    公司上班，該公司之受僱人無為抗告人收受文件之權，且其
    收受訴願決定書後亦未轉告，本件訴願決定書之送達不合法
    ，抗告人起訴尚未逾期，請將原裁定廢棄等語。
四、本院查：抗告人住居所為「臺北縣土城市○○路195巷7弄4
    號2樓」，而祿堅公司營利事業所在地係「臺北縣土城市○
    ○路195巷7弄6號」，兩者地址並不相同，此有訴願書信封
    及勞工保險給付申請書、核定通知書等相關資料附訴願卷可
    稽。又參諸勞工保險局臺北縣辦事處92年12月3日92保北（
    縣）辦字第5174號致勞工保險局書函所載：「．．．據該公
    司（祿堅公司）黃小姐告稱：『有關甲○○先生乙案，本公
    司92年3月間已就其工作情況出具說明書，目前該員已離職
    ，且係其自行提出爭議審議，本公司已無法再為其出具說明
    書（請以92年3月開說明書為準），也不便請員工證明。另
    沈先生就醫經過請洽其本人，公司不知他現在在何處，無法
    代為聯絡。』三、爭議書上所書地址及電話均為公司所有，
    非沈君住處，無法洽得沈君．．．。」各等語（見原處分卷
    ），可見94年10月19日本件訴願決定書送達時，抗告人是否
    為祿堅公司員工，亦有疑義。則本件訴願決定書由祿堅公司
    受僱人收受，該送達是否合法，即有進一步調查之必要，原
    審遽認該送達為合法，尚有未洽。抗告意旨據以指摘，為有
    理由，爰將原裁定廢棄，發回原法院更為妥適之處理。
五、據上論結，本件抗告為有理由，爰依行政訴訟法第272條、
    民事訴訟法第492條，裁定如主文。
中　　華　　民　　國　　96　　年　　5　　 月　　28　　日
                  第六庭審判長法  官　張　登　科
                              法  官  葉　百　修
                              法  官　藍　獻　林
                              法  官　林　清　祥
                              法  官　鄭　小　康
以  上  正  本  證  明  與  原  本  無  異
中　　華　　民　　國　　96　　年　　5　　 月　　28　　日
　　　　　　　　　　　　　　　書記官　葛　雅　慎
